【裁判字號】    95,易,278
【裁判日期】    950915
【裁判案由】    竊盜
【裁判全文】
臺灣高雄地方法院刑事判決               95年度易字第278號
公  訴  人  臺灣高雄地方法院檢察署檢察官
被      告  甲○○
                    （另案於臺灣高雄監獄執行中）
上列被告因竊盜案件，經檢察官提起公訴（94年度偵字第25601
、27124 號），本院判決如下：
    主  文
本件免訴。
    理  由
一、公訴意旨略以：被告甲○○基於意圖為自己不法所有之概括
    犯意，連續於如附表所示之時間、地點，以如附表所示之方
    法，侵入己○○、乙○○、戊○○、丙○○、丁○○之住宅
    （侵入住宅部分均未據告訴），竊取如附表所示之財物，嗣
    於民國94年11月3 日（起訴書誤載為94年1 月3 日）5 時30
    分許，為警循線查獲，並扣得其竊得之行動電話7 支、數位
    相機1 台、現金新臺幣（下同）3,092 元（起訴書誤載為
    3,492 元）等物。因認被告涉有刑法第321 條第1 項第1 款
    、第2 款之加重竊盜罪嫌。
二、按案件曾經判決確定者，應諭知免訴之判決，並得不經言詞
    辯論為之，刑事訴訟法第302 條第1 款、第307 條分別定有
    明文。又按案件曾經判決確定者，應為免訴之判決，此項原
    則關於實質上一罪或裁判上一罪，均有其適用。連續犯係裁
    判上一罪，其一部分犯罪事實曾經判決確定者，其效力當然
    及於全部，故檢察官復將其他部分重行起訴，亦應諭知免訴
    之判決，最高法院49年台非字第20號判例意旨足資參照（惟
    連續犯之規定已自95年7 月1 日起刪除）。蓋關於實質上或
    裁判上一罪，其一部事實已經判決確定者，因審判不可分之
    關係，在審理事實之法院就全部犯罪事實依刑事訴訟法第
    267 條之規定，本應予以審判，故其確定判決之既判力自應
    及於全部之犯罪事實，最高法院82年度第4 次刑事庭會議決
    議意旨可資參照。
三、經查：
（一）被告因於95年2 月7 日凌晨1 時30分許，攜帶對人之生命
      、身體、安全具有危險性可供兇器使用之T 型扳手2 支，
      前往位於高雄縣大寮鄉○○村○○○路19巷22號林美玉住
      處，徒手將該址1 樓後方廚房之鋁製窗戶扳壞後，自該處
      攀爬踰越進入1 樓廚房，正欲搜尋財物行竊時，為林美玉
      發覺，大聲呼喊而未得逞，為警逮捕後冒用其弟何正信之
      名義應訊，其竊盜部分犯行經臺灣高雄地方法院檢察署檢
      察官認已涉犯刑法第321 條第2 項、第1 項第1 、2 、3
      款加重竊盜罪嫌，業經該署檢察官以95年度速偵字第64號
      聲請簡易判決處刑，經本院於95年3 月10日以95年度簡字
      第1409號判處有期徒刑6 月（該判決將被告姓名誤載為何
      正信），嗣檢察官、何正信均提起上訴（由本院以95年度
      簡上字第324 號受理），並均於95年6 月27日該案件審判
      期日當庭撤回上訴，再由該案件原審法官裁定更正原判決
      當事人欄、主文欄、事實及理由欄內關於被告姓名、年籍
      之記載，後該案件於95年8 月28日確定在案，此有上開聲
      請簡易判決處刑書、刑事判決書在卷可憑，並經本院調取
      前開卷宗查核屬實。
（二）本件依起訴書所載犯罪事實以觀，被告係自94年6 月8 日
      起至94年11月3 日，連續以毀越門扇、牆垣或夜間侵入住
      宅之方式竊取他人之物（被告行為後，連續犯之規定雖自
      95年7 月1 日起刪除，惟被告上開5 次竊盜犯行時間緊接
      ，方法相同，觸犯基本構成要件相同之罪名，如依行為時
      法即修正前刑法第56條之規定，為連續犯，應論以一罪，
      並加重其刑至二分之一，如依裁判時法即修正後刑法之規
      定，因連續犯規定已刪除，上開犯行應分論併罰，比較新
      舊法規定，以舊法對被告較有利，依刑法第2 條第1 項前
      段規定，應適用行為時之法律以論處，故被告上開5 次竊
      盜犯行仍應論以連續犯）。則被告上開連續加重竊盜之行
      為核與前開確定判決中所載被告犯罪之手段相同，時間亦
      與上開確定判決所載之犯罪時間相近，從而，本件被告被
      訴連續加重竊盜之犯行縱屬實在，亦與前開確定判決所認
      定之犯行，時間緊接，方法相同，觸犯基本構成要件相同
      之罪名，而係基於概括犯意反覆為之，為連續犯（依刑法
      第2 條第1 項前段規定，應適用行為時之法律論處，論以
      連續犯，理由已如前述），其犯罪事實之一部既經判決確
      定，效力及於本案，自不得就該曾經判決確定之同一案件
      再行追訴、審判，揆諸前揭說明，本件爰不經言詞辯論，
      逕為諭知免訴之判決。
四、本案既諭知免訴，則臺灣高雄地方法院檢察署檢察官移送併
    辦之95年度偵字第13238 號被告涉嫌竊盜案件，本院自無從
    併予審理，應退由檢察官另為適法之處理，附此敘明。
據上論斷，應依刑事訴訟法第302 條第1 款、第307 條，判決如
主文。
中    華    民    國    95    年    9     月    15    日
                  刑事第二庭    審判長法  官  邱永貴
                                      法  官  李昆南
                                      法  官  楊筑婷
以上正本證明與原本無異。
如不服本判決，應於收受送達後10日內向本院提出上訴書狀。
中    華    民    國    95    年    9     月    15    日
                                      書記官  林靜慧
┌──────────────────────────────────┐
│附表                                                                │
├──┬─────┬──────┬──────┬───┬───────┤
│編號│  時  間  │   地  點   │   方  法   │被害人│   所得財物   │
│    │          │            │            │      │  （新臺幣）  │
├──┼─────┼──────┼──────┼───┼───────┤
│一  │94年6 月8 │高雄縣鳳山市│徒手破壞紗門│己○○│金牌3 面      │
│    │日4 、5 時│保泰路220 巷│侵入住宅竊取│      │              │
│    │許        │25號        │            │      │              │
├──┼─────┼──────┼──────┼───┼───────┤
│二  │94年7 月17│高雄縣鳳山市│徒手侵入住宅│乙○○│酒類6 瓶、電玩│
│    │日4 、5 時│新國街62號  │竊取        │      │遊戲機1 台、現│
│    │許        │            │            │      │金400元       │
├──┼─────┼──────┼──────┼───┼───────┤
│三  │94年11月3 │高雄縣鳳山市│徒手破壞鐵捲│戊○○│行動電話4 支、│
│    │日2 時許  │五甲一路192 │門侵入住宅竊│      │數位相機1 台  │
│    │          │巷28號      │取          │      │              │
├──┼─────┼──────┼──────┼───┼───────┤
│四  │94年11月3 │高雄縣鳳山市│徒手翻牆侵入│丙○○│行動電話2 支  │
│    │日2 時許  │五甲一路192 │住宅竊取    │      │              │
│    │          │巷30號      │            │      │              │
├──┼─────┼──────┼──────┼───┼───────┤
│五  │94年11月3 │高雄縣鳳山市│徒手侵入住宅│丁○○│行動電話1 支、│
│    │日4 時許  │新富路405 巷│竊取        │      │現金3,092元   │
│    │          │8 之3 號    │            │      │              │
└──┴─────┴──────┴──────┴───┴───────┘


司法院資訊處製作；財團法人民間司法改革基金會備份。
